【裁判字號】    95,易,672
【裁判日期】    950428
【裁判案由】    傷害等
【裁判全文】
臺灣臺北地方法院刑事判決               95年度易字第672號
公  訴  人  臺灣臺北地方法院檢察署檢察官
被      告  甲○○
選任辯護人  王啟安律師
被      告  乙○○
上列被告甲○○、乙○○因傷害等案件，經檢察官提起公訴（九
十四年度調偵字第四二四、九十五年度偵字第二○五九號），本
院判決如下：
    主  文
本件公訴不受理。
    理  由
一、被告甲○○（DIGNAC JEAN DANIEL，法國籍）與被告乙○○
    原係男女朋友，二人於民國九十四年四月七日晚上十時三十
    分許，在臺北市○○區○○路六巷七號十四樓被告甲○○住
    處，因細故發生爭執，被告甲○○遂要求被告乙○○立即離
    開其住處，詎被告乙○○竟基於侵害居住自由之犯意，受被
    告甲○○退去之要求後，仍留滯未立即離去。迨同晚十一時
    許，被告甲○○見被告乙○○仍拒不離去，竟基於傷害人身
    體之故意，徒手毆打被告乙○○，致被告乙○○受有右手背
    及食指挫傷瘀腫、左上臂瘀血及左手腕挫傷瘀血等傷害。嗣
    於翌（八）日凌晨一時許，被告乙○○因遭被告甲○○毆打
    而報警到場處理，被告甲○○復向警員表示要求被告乙○○
    離開之意，然被告乙○○仍承前揭犯意拒絕離去，經留滯約
    三十分鐘後，才與警員一同離開等語，因認被告甲○○涉犯
    刑法第二百七十七條第一項之傷害罪嫌、被告乙○○涉犯刑
    法第三百零六條第二項之受退去要求而仍留滯他人住宅罪嫌
    。
二、按告訴乃論之罪，告訴人於第一審辯論終結前得撤回其告訴
    ，又告訴經撤回者，應諭知不受理之判決，並得不經言詞辯
    論為之，刑事訴訟法第二百三十八條第一項、第三百零三條
    第三款及第三百零七條分別定有明文。
三、經查，本件傷害等案件，公訴人認被告甲○○涉犯刑法第二
    百七十七條第一項之傷害罪嫌、被告乙○○涉犯刑法第三百
    零六條第二項之受退去要求而仍留滯他人住宅罪嫌，依同法
    第二百八十七條前段、第三百零八條第一項之規定，須告訴
    乃論。經查，告訴人乙○○、甲○○於本院九十五年四月十
    七日準備程序時，已當庭以言詞撤回其告訴，有準備程序筆
    錄在卷可參（見本院卷第二十五頁）可參，按諸上揭規定，
    本件爰不經言詞辯論，逕為諭知不受理之判決。
據上論斷，應依刑事訴訟法第三百零三條第三款、第三百零七條
，判決如主文。
中    華    民    國    95    年    4     月    28    日
                  刑事第十四庭  審判長法  官  吳靜怡
                                      法  官  孫萍萍
                                      法  官  李家慧
上正本證明與原本無異。
如不服本判決，應於判決送達後10日內向本院提出上訴狀（應抄
附繕本）。告訴人或被害人如對於本判決不服者，應具備理由請
求檢察官上訴，其上訴期間之計算係以檢察官收受判決正本之日
期為準。
                                      書記官  楊文祥
中    華    民    國    95    年    4     月    28    日


司法院資訊處製作；財團法人民間司法改革基金會備份。
